### Hubungi

Jl. Majapahit Gg. 3 Dsn. Kraton, Ds. Wonoasri, Kec. Tempurejo, Kab. Jember 0851-5630-5407 (Mobile) rezamufti24@gmail.com

www.linkedin.com/in/ihya-rezamufti-238726186 (LinkedIn)

### Keahlian Teratas

Systems Analysis
Software System Analysis

### Languages

Bahasa Inggris (Limited Working)
Bahasa Madura (Limited Working)
Bahasa Jawa (Native or Bilingual)
Bahasa Indonesia (Native or Bilingual)

bahasa banjar (Native or Bilingual)

### Certifications

TIF EXHIBITION "Juara 2 Aplikasi Terbaik"

Magang Software House Panitia EPIM 2019 Panitia EPIM 2018

# Ihya Reza Mufti

Siswa di Politeknik Negeri Jember Jember

## Ringkasan

Saya adalah Mahasiswa Politeknik Negeri Jember yang menempuh Program Studi Teknik Informatika dari tahun 2018-2022 (4 tahun). Saya aktif dalam kegiatan yang diadakan organisasi kampus yakni EPIM 2018 dan 2019. Selama berkuliah saya mendapatkan pengalaman dari kurikulum yang diberi oleh jurusan setiap semester membangun aplikasi yang dikerjakan oleh team sesuai kebutuhan client, dan salah satunya mendapatkan penghargaan dari jurusan sebagai juara 2 aplikasi terbaik. Juga berkesempatan magang di Digos Teknokreatif Sleman, Yogyakarta, yakni software house yang memberikan layanan jasa pembuatan aplikasi dan konsultan IT saya diberikan posisi sebagai Software Systems Analyst kurang lebih 5 bulan

Berikut beberapa keahlian yang saya miliki :

- 1. System Analyst
- 2. Software Systems Analyst

## Pengalaman

Digos Teknokreatif
Software System Analyst
September 2021 - Januari 2022 (5 bulan)
Sleman, Daerah Istimewa Yogyakarta, Indonesia

Welijonesia Software System Analyst September 2020 - Januari 2021 (5 bulan) Jember, Jawa Timur, Indonesia

## Pendidikan

Politeknik Negeri Jember Gelar Sarjana, Teknologi Informasi · (2018 - 2022)